臺灣桃園地方法院刑事判決　　　　　　　　　　　　　九十三年度簡上字第九九號
　　公　訴　人　臺灣桃園地方法院檢檢察署檢察官
　　上　訴　人　甲○○　男　四.
右列被告因傷害案件，不服本院桃園簡易庭九十三年度桃簡字第一０號，民國九十三
年二月九日所為之第一審判決（檢察官聲請簡易處刑案號：九十二年度偵字第一八一
０九號），本院第二審合議庭判決如左︰
    主  文
上訴駁回。
甲○○緩刑貳年。
    事  實
一、甲○○於民國（下同）九十二年九月六日二十二時許，因乙○○將其所有車牌號
    碼ＦＤ－九三七八號自用小客車停放於桃園縣桃園市○○街一四五巷六六號即甲
    ○○住處前，遂心生不滿，持小鋤頭損壞前揭車輛之車窗玻璃，並將該車輛駕駛
    座上方車頂敲破，足以生損害於乙○○。
二、案經乙○○訴由桃園縣政府警察局桃園分局報請臺灣桃園地方法院檢檢察署檢察
    官偵查後聲請簡易判決處刑。
    理  由
一、右開事實，上訴人業於警訊、原審、上訴狀及本院審理中坦承不諱，核與被害人
    乙○○於警訊中所指訴情節相符，並有前揭車輛遭毀損之照片四幀在卷可稽。上
    訴人前揭自白，核與卷內積極證據相符，洵堪採信。是上訴人確有毀損他人財物
    之行為，事證明確，犯行堪以認定，應予依法論科。
二、核上訴人所為，係犯刑法第三百五十四條之毀損器物罪。原審以上訴人僅因停車
    問題，一時心生不滿，竟毀損他人車輛，及其犯罪手段、所造成被害人之損失及
    犯後坦承犯行等一切情狀，逕以簡易判決量處有期徒刑二月，並諭知易科罰金之
    標準。經核其認事用法，尚無違誤，量刑亦屬妥當。上訴人於上訴狀及本院審理
    中就上開犯行未加爭執，僅以：案發後上訴人隨即將毀損之物品修復，且積極透
    過管區警員及調解委員會試圖與被害人和解，但被害人均避不見面；其自己有誠
    意與被害人和解，認原判決量刑過重，盼能減輕刑度等語，核其上訴為無理由，
    自應駁回。惟上訴人於原審及本院審理中，均坦承犯行並表達與被害人和解之誠
    意，並委由其弟代行處理和解事宜，亦為被害人於警訊中所承認（參見偵卷第七
    頁），上訴人與被害人並進而於本院準備程序中達成和解，且當庭給付賠償，有
    準備期日筆錄在卷足稽（本院卷第六七頁參照），堪認上訴人犯後態度良好，表
    現悔悟之真摯誠意。上訴人前於七十年間因竊盜案件，經台灣台北地方法院、台
    灣高等法院判處有期徒刑一年六月確定，於七十二年六月六日執行完畢後，五年
    以內未曾受任何有期徒刑以上刑之宣告，此有臺灣桃園地方法院檢察署刑案資料
    查註紀錄表、台灣高等法院被告全國前案紀錄表各一紙附卷可憑，其經此偵、審
    教訓，自當知所惕勉而無再犯之虞，本院認前開有期徒刑之宣告，以暫不執行為
    適當，併依法諭知緩刑二年，以勵自新。
四、據上論斷，應依刑事訴訟法第四百五十五條之一第三項、第三百六十八條，刑法
    第七十四條第二款，判決如主文。
本件經檢察官胡原龍到庭執行職務。
中　　　華　　　民　　　國　　九十三　　年　　　八　　　月　　　十　　　日
                                 臺灣桃園地方法院刑事第四庭
                                 審判長法  官  陳  世  宗
                                       法  官  蘇  昭  蓉
                                       法  官  李  昆  南
右正本證明與原本無異。
本件不得上訴。
                                       書記官  郭  中  明
中　　　華　　　民　　　國　　九十三　　年　　　八　　　月　　　十　　　日
